Minutes et répertoires du notaire Paul Charles MASSION, 24 janvier 1880 - 31 décembre 1909 (étude XXXIV)
Archives nationales (France)
- Minutes de Paul Charles MASSION, 24 janvier 1880 - 31 décembre 1909; MC/ET/XXXIV/1377 - MC/ET/XXXIV/1599, MC/ET/XXXIV/1945 - MC/ET/XXXIV/1946
  - Minutes. 1892, juillet, juillet 1892; MC/ET/XXXIV/1479
    - Cahier des charges et adjudication en vente publique par notaires de maisons 6, rue de laTrémoile et 58, rue Pierre Charron, à la requête de Eulalie-Stella Ulmann, Gaston Dreyfus et Elie-Maxime Dreyfus., 25 juillet 1892; MC/ET/XXXIV/1479
      Date de création de la notice: 2005
      cahier des charges; Dreyfus, Gaston; Dreyfus, Elie-Maxime; Ulmann, Eulalie-Stella
  - Minutes. 1892, août - septembre, août - septembre 1892; MC/ET/XXXIV/1480
  - Minutes. 1892, octobre - novembre, octobre - novembre 1892; MC/ET/XXXIV/1481
  - Minutes. 1892, décembre, décembre 1892; MC/ET/XXXIV/1482
  - Minutes. 1893, janvier, janvier 1893; MC/ET/XXXIV/1483
  - Minutes. 1893, février, février 1893; MC/ET/XXXIV/1484
  - Minutes. 1893, mars - avril, mars - avril 1893; MC/ET/XXXIV/1485
  - Minutes. 1893, mai, mai 1893; MC/ET/XXXIV/1486
  - Minutes. 1893, juin, juin 1893; MC/ET/XXXIV/1487
  - Minutes. 1893, juillet, juillet 1893; MC/ET/XXXIV/1488
  - Minutes. 1893, août - octobre, août - octobre 1893; MC/ET/XXXIV/1489
  - Minutes. 1893, novembre, novembre 1893; MC/ET/XXXIV/1490
  - Minutes. 1893, décembre, décembre 1893; MC/ET/XXXIV/1491
  - Minutes. 1894, janvier, janvier 1894; MC/ET/XXXIV/1492
  - Minutes. 1894, février, février 1894; MC/ET/XXXIV/1493
  - Minutes. 1894, mars, mars 1894; MC/ET/XXXIV/1494
  - Minutes. 1894, avril, avril 1894; MC/ET/XXXIV/1495
  - Minutes. 1894, mai - juin, mai - juin 1894; MC/ET/XXXIV/1496
  - Minutes. 1894, juillet - septembre, juillet - septembre 1894; MC/ET/XXXIV/1497
  - Minutes. 1894, 1er octobre - 19 novembre, 1er octobre - 19 novembre 1894; MC/ET/XXXIV/1498
  - Minutes. 1894, 20 novembre - 31 décembre, 20 novembre - 31 décembre 1894; MC/ET/XXXIV/1499
  - Minutes. 1895, janvier, janvier 1895; MC/ET/XXXIV/1500
  - Minutes. 1895, février, février 1895; MC/ET/XXXIV/1501
  - Minutes. 1895, mars - avril, mars - avril 1895; MC/ET/XXXIV/1502
  - Minutes. 1895, mai, mai 1895; MC/ET/XXXIV/1503
  - Minutes. 1895, juin, juin 1895; MC/ET/XXXIV/1504
  - Minutes. 1895, juillet - septembre, juillet - septembre 1895; MC/ET/XXXIV/1505
  - Minutes. 1895, 1er octobre - 14 novembre, 1er octobre - 14 novembre 1895; MC/ET/XXXIV/1506
  - Minutes. 1895, 15 novembre - 31 décembre, 15 novembre - 31 décembre 1895; MC/ET/XXXIV/1507
  - Minutes. 1896, janvier - février, janvier - février 1896; MC/ET/XXXIV/1508
  - Minutes. 1896, mars, mars 1896; MC/ET/XXXIV/1509
  - Minutes. 1896, avril, avril 1896; MC/ET/XXXIV/1510
  - Minutes. 1896, mai - juin, mai - juin 1896; MC/ET/XXXIV/1511
  - Minutes. 1896, juillet, juillet 1896; MC/ET/XXXIV/1512
  - Minutes. 1896, août - septembre, août - septembre 1896; MC/ET/XXXIV/1513
  - Minutes. 1896, octobre, octobre 1896; MC/ET/XXXIV/1514
  - Minutes. 1896, novembre - décembre, novembre - décembre 1896; MC/ET/XXXIV/1515
  - Minutes. 1897, janvier - février, janvier - février 1897; MC/ET/XXXIV/1516
  - Minutes. 1897, mars, mars 1897; MC/ET/XXXIV/1517
  - Minutes. 1897, 1er avril - 10 mai, 1er avril - 10 mai 1897; MC/ET/XXXIV/1518
  - Minutes. 1897, 11 mai - 30 juin, 11 mai - 30 juin 1897; MC/ET/XXXIV/1519
    - Vente par Georges William Kilford, propriétaire, et Marie Thérèse Korner demeurant à Courvevoie, rue Kilford, à Edmond Champignoux, représentant de commerce, à Courbevoie, lieu dit les Varebois., 11 mai 1897; MC/ET/XXXIV/1519
      Plan. Précisions sur les lieux: Courbevoie (Hauts-de-Seine)--Kilford (rue); Courbevoie (Hauts-de-Seine)--Varebois (Les)
      MC/RE/XXXIV/24
      Date de création de la notice: 2012
      acte de vente; Courbevoie (Hauts-de-Seine); Kilford, Georges William; Korner, Marie Thérèse; Champignoux, Edmond; voyageur de commerce
  - Minutes. 1897, juillet - août, juillet - août 1897; MC/ET/XXXIV/1520
    - Vente par la société Guilbert et Cie ou Compagnie des terrains de la gare de Saint-Ouen, boulevard de Strasbourg, n° 16, à Paul-Constant Bourdet, fleuriste, et Clémentine Mougin, son épouse, à Saint-Ouen (Seine), d'un terraine audit Saint-Ouen. Quittance., 11 août 1897 - 8 septembre 1900; MC/ET/XXXIV/1520
      plan
      acte de vente; Strasbourg (boulevard de); Saint-Ouen (Seine-Saint-Denis); Bourdet, Paul Constant; Mougin, Clémentine; fleuriste
  - Minutes. 1897, septembre - octobre, septembre - octobre 1897; MC/ET/XXXIV/1521
  - Minutes. 1897, novembre - décembre, novembre - décembre 1897; MC/ET/XXXIV/1522
  - Minutes. 1898, janvier - février, janvier - février 1898; MC/ET/XXXIV/1523
  - Minutes. 1898, mars - avril, mars - avril 1898; MC/ET/XXXIV/1524
  - Minutes. 1898, mai - juin, mai - juin 1898; MC/ET/XXXIV/1525
    - Notoriété après décès de Ernestine Emélie Sellier, demeurant à Cherbourg, épouse de Antoine Viguès, décédée à Caen (Calvados), rue Copernic, n° 93, le 20 janvier 1898., 20 mai 1898; MC/ET/XXXIV/1525
      notoriété; Caen (Calvados); Sellier, Ernestine Emélie; Viguès, Antoine
  - Minutes. 1898, juillet - août, juillet - août 1898; MC/ET/XXXIV/1526
    - Création d'une société en nom collectif entre Louis François Cartier, Alfred Cartier, Louis Joseph Cartier, chacun bijoutier demeurant 9, boulevard des Italiens, ayant pour objet l'exploitation d'un fonds de bijouterie, capital de 736 310 francs, siège social situé 9, boulevard des Italiens, 11 août 1898; MC/ET/XXXIV/1526
      acte de société; Cartier, Louis François; Cartier, Alfred; Cartier, Louis Joseph; orfèvre
  - Minutes. 1898, septembre - octobre, septembre - octobre 1898; MC/ET/XXXIV/1527
  - Minutes. 1898, novembre, novembre 1898; MC/ET/XXXIV/1528
  - Minutes. 1898, décembre, décembre 1898; MC/ET/XXXIV/1529
    - Quittance par la liquidation judiciaire d'Émile Gérard Mallmann, propriétaire, 33 avenue Kléber, à Louis François Lanquest, notaire, 92, boulevard Haussmann., 26 décembre 1898; MC/ET/XXXIV/1529
      A la suite: 23 mars 1899, réitération de mainlevée par Henri Pinet.
      Actes signalés par le personnel du Minutier central des notaires de Paris.
      Date de création de la notice: 2017 (M.-F. Limon-Bonnet)
  - Minutes. 1899, janvier - février, janvier - février 1899; MC/ET/XXXIV/1530
  - Minutes. 1899, 1er mars - 15 avril, 1er mars - 15 avril 1899; MC/ET/XXXIV/1531
    - Double cession de bail par la société Cartier, d'un immeuble situé 13, rue de la Paix., 10 mars 1899; MC/ET/XXXIV/1531
      orfèvre; bail; Cartier, Louis François; Cartier, Alfred; Cartier, Louis Joseph; Paix (rue de la)
  - Minutes. 1899, 16 avril - 31 mai, 16 avril - 31 mai 1899; MC/ET/XXXIV/1532
  - Minutes. 1899, juin - juillet, juin - juillet 1899; MC/ET/XXXIV/1533
  - Minutes. 1899, août - octobre, août - octobre 1899; MC/ET/XXXIV/1534
    - Inventaire après décès de Henri Antoine Cartier, propriétaire, décédé le 15 juillet 1899, rue Leroux, n° 8., 11 août 1899; MC/ET/XXXIV/1534
      inventaire après décès; Leroux (rue); Cartier, Henri Antoine
  - Minutes. 1899, novembre, novembre 1899; MC/ET/XXXIV/1535
  - Minutes. 1899, décembre, décembre 1899; MC/ET/XXXIV/1536
    - Procuration par Claude Antoine Lumière, industriel, demeurant 22, rue Saint-Victor à Lyon-Monplaisir, à Marguerite Pauline Thiers, rentière, demeurant 6, rue du Maine à Asnières-sur-Seine (Hauts-de-Seine), épouse en secondes noces de Claude Marie Maurice Lafont, pour gérer et administrer une maison et une propriété situées 25, 27 et 27 bis, rue Gide à Levallois-Perret (Hauts-de-Seine)., 30 décembre 1899; MC/ET/XXXIV/1536
      De l'image fixe à l'image animée (1820-1910), documents du Minutier central des notaires de Paris relatifs à l'histoire des photographes et de la photographie, par Marc Durand, Paris, Archives nationales, 2015, notice n° 3192 (version dématérialisée de l'instrument de recherche, les notices biographiques et compléments de descriptions d'actes ne se trouvent que sur la version papier de l'ouvrage, voir contexte dans le Plan d’orientation général - Notaires de Paris, guides thématiques du Minutier).
      Lyon (Rhône); Levallois-Perret (Hauts-de-Seine); Asnières-sur-Seine (Hauts-de-Seine); Lumière, Claude Antoine (1840-1911); Thiers, Marguerite Pauline; Lafont, Claude Marie Maurice
    - Vente par Marguerite Pauline Thiers, rentière, demeurant 6, rue du Maine à Asnières épouse en secondes noces de Claude Marie Maurice Lafont, à Claude Antoine Lumière, industriel, demeurant 22, rue Saint-Victor à Lyon-Monplaisir, d'une maison et d'une propriété situées 25, 27 et 27 bis, rue Gide à Levallois-Perret (Hauts-de-Seine). À signaler: la vente est consentie moyennant le versement d'une rente annuelle et viagère de 8 000 francs et le règlement d'une somme de 10 551,64 francs due par Madame Lafont au Crédit foncier de France., 30 décembre 1899; MC/ET/XXXIV/1536
      De l'image fixe à l'image animée (1820-1910), documents du Minutier central des notaires de Paris relatifs à l'histoire des photographes et de la photographie, par Marc Durand, Paris, Archives nationales, 2015, notice n° 3193 (version dématérialisée de l'instrument de recherche, les notices biographiques et compléments de descriptions d'actes ne se trouvent que sur la version papier de l'ouvrage, voir contexte dans le Plan d’orientation général - Notaires de Paris, guides thématiques du Minutier).
      Lyon (Rhône); Levallois-Perret (Hauts-de-Seine); Lumière, Claude Antoine (1840-1911); Thiers, Marguerite Pauline; Lafont, Claude Marie Maurice
  - Minutes. 1900, janvier, janvier 1900; MC/ET/XXXIV/1537
  - Minutes. 1900, février, février 1900; MC/ET/XXXIV/1538
    - Inventaire après décès de Louis Cartier, veuf de Louise Françoise Clauseau, décédé le 14 février 1900, rue Auguste Vacquerie, n° 19., 21 février 1900; MC/ET/XXXIV/1538; L'acte contient 250 pages environ.
      inventaire après décès; Auguste-Vacquerie (rue); Cartier, Louis; Clauseau, Louise Françoise
  - Minutes. 1900, mars, mars 1900; MC/ET/XXXIV/1539
    - Notoriété après décès d'Antoine Viguès, docteur en médecine demeurant rue Miromesnil, n° 8, arrivé le 11 mars 1900, attesté par Jean-Baptiste Etienne Auguste Charcot, docteur en médecine, demeurant à Paris, rue de l'Université, n° 80, 24 mars 1900; MC/ET/XXXIV/1539
      notoriété; Miromesnil (rue de); Université (rue de l'); Viguès, Antoine; Charcot, Jean-Baptiste Etienne Auguste (1867-1936); docteur d'université; explorateur
  - Minutes. 1900, avril - mai, avril - mai 1900; MC/ET/XXXIV/1540
    - Partage entre M. et Mme Chantereau et Jacques Georges François Jean Viguès, de la succession d'Antoine Viguès, décédé rue de Miromesnil, n° 8, le 11 mars 1900., 17 mai 1900; MC/ET/XXXIV/1540
      partage; Miromesnil (rue de); Chantereau (M.); Chantereau (Mme); Viguès, Jacques Georges François Jean; Viguès, Antoine
  - Minutes. 1900, juin, juin 1900; MC/ET/XXXIV/1541
  - Minutes. 1900, juillet, juillet 1900; MC/ET/XXXIV/1542
  - Minutes. 1900, août - septembre, août - septembre 1900; MC/ET/XXXIV/1543
  - Minutes. 1900, octobre - novembre, octobre - novembre 1900; MC/ET/XXXIV/1544
  - Minutes. 1900, décembre, décembre 1900; MC/ET/XXXIV/1545
  - Minutes. 1901, janvier - février, janvier - février 1901; MC/ET/XXXIV/1546
  - Minutes. 1901, mars, mars 1901; MC/ET/XXXIV/1547
  - Minutes. 1901, avril - mai, avril - mai 1901; MC/ET/XXXIV/1548
  - Minutes. 1901, 1er juin - 15 juillet, 1er juin - 15 juillet 1901; MC/ET/XXXIV/1549
  - Minutes. 1901, 16 juillet - 31 août, 16 juillet - 31 août 1901; MC/ET/XXXIV/1550
  - Minutes. 1901, 1er septembre - 15 novembre, 1er septembre - 15 novembre 1901; MC/ET/XXXIV/1551
  - Minutes. 1901, 16 novembre - 31 décembre, 16 novembre - 31 décembre 1901; MC/ET/XXXIV/1552
  - Minutes. 1902, janvier - février, janvier - février 1902; MC/ET/XXXIV/1553
  - Minutes. 1902, mars - avril, mars - avril 1902; MC/ET/XXXIV/1554
  - Minutes. 1902, mai - juin, mai - juin 1902; MC/ET/XXXIV/1555
  - Minutes. 1902, juillet - août, juillet - août 1902; MC/ET/XXXIV/1556
  - Minutes. 1902, septembre - octobre, septembre - octobre 1902; MC/ET/XXXIV/1557
  - Minutes. 1902, novembre - décembre, novembre - décembre 1902; MC/ET/XXXIV/1558
  - Minutes. 1903, janvier - mars, janvier - mars 1903; MC/ET/XXXIV/1559
  - Minutes. 1903, avril - mai, avril - mai 1903; MC/ET/XXXIV/1560
  - Minutes. 1903, 1er juin - 15 juillet, 1er juin - 15 juillet 1903; MC/ET/XXXIV/1561
  - Minutes. 1903, 16 juillet - 31 juillet, 16 juillet - 31 juillet 1903; MC/ET/XXXIV/1562
  - Minutes. 1903, août - septembre, août - septembre 1903; MC/ET/XXXIV/1563
  - Minutes. 1903, octobre - novembre, octobre - novembre 1903; MC/ET/XXXIV/1564
  - Minutes. 1903, décembre, décembre 1903; MC/ET/XXXIV/1565
  - Minutes. 1904, 1er janvier - 15 février, 1er janvier - 15 février 1904; MC/ET/XXXIV/1566
  - Minutes. 1904, 16 février - 31 mars, 16 février - 31 mars 1904; MC/ET/XXXIV/1567
  - Minutes. 1904, avril - mai, avril - mai 1904; MC/ET/XXXIV/1568
    - Testament de Louis François Cartier, bijoutier demeurant avenue de l'Opéra n°10, décédé le 15 mai 1904 en son domicile., 16 mai 1904; MC/ET/XXXIV/1568
      Acte signalé par le personnel du Minutier Central des notaires de Paris.
      Date de création de la notice: 2015 (L. Cadars et J-C. Patfoort)
      testament; Cartier, Louis François; Opéra (avenue de l'); orfèvre; bijouterie
  - Minutes. 1904, juin - juillet, juin - juillet 1904; MC/ET/XXXIV/1569
    - Obligation par Jules Henri Bruzeaux et Jeanne née Lachaume, son épouse, à Gaston Gaston-Dreyfus, banquier, demeurant rue Lafayette n°13., 7 juin 1904; MC/ET/XXXIV/1569
      banquier; obligation; Bruzeaux, Jules Henri; Gaston-Dreyfus, Gaston; La-Fayette (rue); Lachaume, Jeanne
  - Minutes. 1904, août - octobre, août - octobre 1904; MC/ET/XXXIV/1570
    - Testament d'Alexandre Hugues Anatole Flandin, ancien membre du conseil général, ancien député du Calvados, chevalier de la Légion d'honneur, demeurant avenue d'Antin n°29, décédé au château de Betteville à Pont-l'Évêque le 7 septembre 1904., 13 septembre 1904; MC/ET/XXXIV/1570
      dirigeant politique; testament; Flandin, Alexandre Hugues Anatole; Antin (avenue d'); Pont-l'Evêque (Calvados); député
  - Minutes. 1904, novembre - décembre, novembre - décembre 1904; MC/ET/XXXIV/1571
    - Liquidation et partage des communauté et succession d'entre Louis François Cartier, dit Alfred, et Camille Léonie Cartier, veuve de Louis Prosper Lecomte., 3 novembre 1904; MC/ET/XXXIV/1571
      partage; bijouterie; Cartier, Louis François dit Alfred; Cartier, Camille Léonie; Lecomte, Louis Prosper
  - Minutes. 1905, janvier - février, janvier - février 1905; MC/ET/XXXIV/1572
    - Inventaire après décès de Michel Heine, banquier, chevalier de la Légion d'honneur, régent de la Banque de France, domicilié dans un hôtel sis avenue Hoche, n°21., 13 janvier 1905; MC/ET/XXXIV/1572
      Acte déclassé remis par l'office notarial VIII en décembre 2015.
      Date de création de la notice: 2021 (F. Chancerel)
      inventaire après décès; Hoche (avenue); Heine, Michel; banquier
  - Minutes. 1905, mars - avril, mars - avril 1905; MC/ET/XXXIV/1573
    - Contrat de mariage entre Liberman Sinayeff-Bernstein, demeurant rue des Acacias n°20 et de Nina Bella Pauline Louise Hirsch, demeurant rue Edmond About n°1., 29 mars 1905; MC/ET/XXXIV/1573
      Sinayeff-Bernstein, Liberman; Hirsch, Nina Bella Pauline Louise; Acacias (rue des); Edmond-About (rue); contrat de mariage
  - Minutes. 1905, 1er mai - 15 juin, 1er mai - 15 juin 1905; MC/ET/XXXIV/1574
    - Liquidation et partage de la succession de Louis Ernest Barrias, sculpteur, décédé le 4 février 1905 en son domicile avenue des Chasseurs n°9., MC/ET/XXXIV/1574; 13 mai 1905
      Date de création de la notice: 2015 (L. Cadars)
      partage; Barrias, Louis Ernest; Chasseurs (avenue des); sculpteur
    - Testament d'Edme Armand Gaston, duc d'Audiffret-Pasquier, décédé le 4 juin 1905 en son domicile rue Fresnel n°23., 5 juin 1905; MC/ET/XXXIV/1574
      sénateur; testament; Fresnel (rue); Audiffret-Pasquier, Edme Armand Gaston d'
  - Minutes. 1905, 16 juin - 31 juillet, 16 juin - 31 juillet 1905; MC/ET/XXXIV/1575
  - Minutes. 1905, août - octobre, août - octobre 1905; MC/ET/XXXIV/1576
  - Minutes. 1905, novembre - décembre, novembre - décembre 1905; MC/ET/XXXIV/1577
  - Minutes. 1906, janvier - mars, janvier - mars 1906; MC/ET/XXXIV/1578
  - Minutes. 1906, avril - juin, avril - juin 1906; MC/ET/XXXIV/1579
    - Liquidation de la communauté et succession de Charles Auguste Nicot, ténor, décédé le 28 mars 1899 en son domicile square du Roule, n°1., 31 mai 1906; MC/ET/XXXIV/1579
      liquidation; Nicot, Charles Auguste; Roule (square du); chanteur; opéra
  - Minutes. 1906, juillet - septembre, juillet - septembre 1906; MC/ET/XXXIV/1580
    - Dépôts des statuts de la Compagnie des automobiles Météor ayant pour objet l'achat, la vente, la location, l'échange de voitures automobiles, de place ou de grande remise spécialement de taximètres automobiles, et aussi l'exploitation de toute entreprise industrielle ou commerciale se rattachant directement ou indirectement à l'industrie de l'automobile ou des voitures de place, et dont le siège social se situe rue Taitbout n°36., 10 juillet 1906 - 11 mars 1918; MC/ET/XXXIV/1580
      Actes à la suite jusqu'au 11 mars 1918.
      acte de société; Taitbout (rue); automobile; taxi
    - Société en nom collectif entre Louis et Pierre Cartier ayant pour objet toutes opérations concernant la bijouterie, la joaillerie, l'horlogerie, la maroquierie, l'orfèvrerie, le commerce des pierres précieuses, des perles, des objets d'art, de valeur ou d'ornement, ou de tous autres objets et de toutes autres matières similaires ou connexes, ou de tous autres commerces de même nature., 3 septembre 1906; MC/ET/XXXIV/1580
      Acte à la suite jusqu'au 25 octobre 1906; le siège social est fixé rue de la Paix n°13.
      acte de société; bijouterie; Paix (rue de la); dépôt de pièces
  - Minutes. 1906, octobre - décembre, octobre - décembre 1906; MC/ET/XXXIV/1581
  - Minutes. 1907, janvier - février, janvier - février 1907; MC/ET/XXXIV/1582
  - Minutes. 1907, mars - avril, mars - avril 1907; MC/ET/XXXIV/1583
  - Minutes. 1907, mai - juin, mai - juin 1907; MC/ET/XXXIV/1584
  - Minutes. 1907, juillet - septembre, juillet - septembre 1907; MC/ET/XXXIV/1585
    Attention: acte(s) coté(s) en Réserve.
    - Testaments et codicilles d'Hector Henri Malot, homme de lettres, décédé en son domicile à Fontenay-sous-Bois, 1 avenue de la Reine Blanche, le 18 juillet 1907., 19 juillet 1907; MC/RS//1583
      Cote originelle du document:
      MC/ET/XXXIV/1585
      Informations concernant le classement et la cotation du document:
      Acte coté en Réserve.
      écrivain; testament; Fontenay-sous-Bois (Val-de-Marne); Malot, Hector
    - Testament et codicilles d'Émile Antonin Louis Corbaz-Marmontel, compositeur et pédagogue, décédé en son domicile 4 rue de Calais, le 23 juillet 1907., 24 juillet 1907; MC/ET/XXXIV/1585
      testament; Corbaz-Marmontel, Émile Antonin Louis; Calais (rue de); compositeur de musique; pédagogie
    - Inventaire après décès d'Émile Antonin Louis Corbaz-Marmontel, compositeur et pédagogue français, décédé en son domicile rue de Calais n°4, le 23 juillet 1907., 9 septembre 1907; MC/ET/XXXIV/1585
      compositeur de musique; pédagogie; Corbaz-Marmontel, Émile Antonin Louis; Calais (rue de); inventaire après décès
  - Minutes. 1907, octobre - novembre, octobre - novembre 1907; MC/ET/XXXIV/1586
    - Inventaire après décés de Hector Henri Malot, homme de lettre, décédé en son domicile à Fontenay-sous-Bois, avenure de la Reine-Blanche n°1, le 18 juillet 1907., 12 novembre 1907; MC/ET/XXXIV/1586
      écrivain; inventaire après décès; Fontenay-sous-Bois (Val-de-Marne); Malot, Hector
  - Minutes. 1907, décembre, décembre 1907; MC/ET/XXXIV/1587
    - Partage de la succession d'Hector Henri Malot, homme de lettre, décédé en son domicile à Fontenay-sous-Bois, avenue de la Reine-Blanche n°1, le 18 juillet 1907., 9 décembre 1907; MC/ET/XXXIV/1587
      Actes à la suite jusqu'au 13 mars 1908
      écrivain; partage; Fontenay-sous-Bois (Val-de-Marne); Malot, Hector
  - Minutes. 1908, 1er janvier - 15 mars, 1er janvier - 15 mars 1908; MC/ET/XXXIV/1588
  - Minutes. 1908, 16 mars - 30 avril, 16 mars - 30 avril 1908; MC/ET/XXXIV/1589
    - Dépôt des statuts de la société "Astra" ayant pour objet la construction aéronautique et dont le siège social est fixé à Billancourt, rue de Bellevue n°123., 25 mars 1908 - 8 décembre 1909; MC/ET/XXXIV/1589
      La société a pour nom complet: "Astra. Société de constructions aéronautiques - anciens établissements Surcouf". Les statuts sont déposés par Louis Edouard Surcouf, ingénieur aéronaute demeurant boulevard Lannes, n°33. Un état des marchandises du fonds de commerce des "Ateliers aérostatiques" est annexé à la minute.
      Actes à la suite jusqu'au 8 décembre 1909 (dépôts de pièces et de délibérations).
      Date de révision: 2020 (F. Chancerel)
      dépôt de pièces; statuts; construction aéronautique; Surcouf, Edouard; Boulogne-Billancourt (Hauts-de-Seine); aviation civile
  - Minutes. 1908, mai - juin, mai - juin 1908; MC/ET/XXXIV/1590
  - Minutes. 1908, juillet, juillet 1908; MC/ET/XXXIV/1591
    - Inventaire après décès de Pauline Calmann-Lévy, née Lévy, demeurant rue Pierre Charron n°64, décédée à Vittel, le 13 juillet 1908., 22 juillet 1908; MC/ET/XXXIV/1591
      Date de création de la notice: 2015 (Jclaude.Patfoort)
      éditeur; inventaire après décès; édition; Pierre-Charron (rue); Vittel (Vosges); Calmann-Lévy, Pauline
  - Minutes. 1908, août - octobre, août - octobre 1908; MC/ET/XXXIV/1592
  - Minutes. 1908, novembre - décembre, novembre - décembre 1908; MC/ET/XXXIV/1593
    - Partage de la succession de Pauline Calmann-Lévy, née Lévy, demeurant rue Pierre Charron n°64, décédée à Vittel le 13 juillet 1908., 21 décembre 1908; MC/ET/XXXIV/1593
      Date de création de la notice: 2015 (J-Claude.Patfoort)
      éditeur; partage; édition; Pierre-Charron (rue); Vittel (Vosges); Calmann-Lévy, Pauline
  - Minutes. 1909, janvier - février, janvier - février 1909; MC/ET/XXXIV/1594
  - Minutes. 1909, mars - avril, mars - avril 1909; MC/ET/XXXIV/1595
    - Dépôt des statuts et de la liste de souscription de la Compagnie générale transaérienne au capital de un million de francs, ayant pour objet toutes opérations de transports transaériens et d'une façon générale, tout ce qui se rattache à la navigation transaérienne, le siège social étant établi rue de la Victoire, n°65., 20 mars - 17 mai 1909; MC/ET/XXXIV/1595
      Compagnie considérée comme la première entreprise commerciale en France ayant pour but le transport de passagers par avion; les statuts sont déposés par Louis Edouard Surcouf, ingénieur demeurant boulevard Lannes, n°33.
      Actes à la suite des 27 mars et 17 mai 1909 (dépôts de procès-verbal et de pièces de publication).
      Date de création de la notice: 2020 (F. Chancerel)
      dépôt de pièces; statuts; Victoire (rue de la); compagnie aérienne; aviation civile; Surcouf, Edouard
    - Liquidation et partage de la communauté d'entre Gaston Poulenc et Claire Antoinnette Marie Poulenc, née Marcilhacy, dédédée en son domicile, rue Saint-Simon n°3, le 18 novembre 1908., 6 avril 1909; MC/ET/XXXIV/1595
      partage; Saint-Simon (rue de); Poulenc, Gaston; Poulenc, Claire Antoinette Marie
  - Minutes. 1909, mai - juin, mai - juin 1909; MC/ET/XXXIV/1596
  - Minutes. 1909, juillet - août, juillet - août 1909; MC/ET/XXXIV/1597
  - Minutes. 1909, septembre - novembre, septembre - novembre 1909; MC/ET/XXXIV/1598
    - Inventaire après décès de Mélanie dite Dinah Félix, décédée en son domicile 5, rue Tronchet, le 1er novembre 1909., 25 novembre 1909; MC/ET/XXXIV/1598
      Acte signalé par le personnel du Minutier central des notaires de Paris.